臺灣士林地方法院交通事件裁定　　　　100年度交聲字第322號
原處分機關　臺北市交通事件裁決所
異　議　人
即受處分人　胡承彥
　　　　　　　　　　樓
上列異議人即受處分人因違反道路交通管理處罰條例事件，對於
臺北市交通裁決所中華民國100 年3 月14日北市裁罰字第裁22-A
Z0000000號裁決書所為之處分，聲明異議，本院裁定如下：
    主  文
異議駁回。
    理  由
一、原處分意旨略謂：異議人即受處分人胡承彥所有車牌號碼74
    18-JT 號自用小客車，於民國99年10月23日下午3 時19分許
    ，在臺北市○○區○○路95巷20號前，因在劃有禁止臨時停
    車之紅線路段停車，經警拍照採證製單逕行舉發後，原處分
    機關認異議人有「在禁止臨時停車處所停車」之違規事實，
    乃依道路交通管理處罰條例第56條第1 項第1 款，裁處罰鍰
    新臺幣（下同）900 元等語。
二、聲明異議意旨則略以：伊前揭停車之時間為星期六之例假日
    ，地點在松仁路死巷博愛國小前面空地，以在臺北市如啟明
    學校或一般國小皆是星期六、日可以停車全日，國小前設禁
    停不外是顧及學生安全及接送學生之交通順利（兩時段），
    而此松仁路死巷博愛國小前巷道卻連星期例假日都禁停，與
    一般臺北市學校前停車禁停不同，致伊循一般常理在星期六
    停車，且停車時標示牌亦未明示星期例假日也禁停，有遭設
    陷而致違規之嫌，請予免罰云云。
三、按禁止臨時停車處所不得停車，而汽車駕駛人停車時，有在
    禁止臨時停車處所停車者，處600 元以上1,200 元以下罰鍰
    ，道路交通安全規則第112 條第1 項第1 款，道路交通管理
    處罰條例第56條第1 項第1 款分有明文。
四、經查：
  (一)異議人所有上開車輛於前揭時地，因在禁止臨時停車處所停
    車，為警拍照採證製單逕行舉發，由原處分機關裁罰如上之
    事實，業據異議人坦認不諱（見本院卷第4 頁），並有舉發
    通知單、採證照片、裁決書及送達證書在卷可稽（見本院卷
    第6 至8 頁）。又本件舉發原係因民眾檢舉通報（1999案件
    ）而來之情，則有臺北市政府警察局信義分局100 年4 月1
    日北市警信分交字第10030847800 號函檢送三張犁派出所受
    理各類案件紀錄表1 份（見本院卷第18、19頁）存卷足憑。
    再本件舉發違規日期99年10月23日係星期六之例假日，固經
    本院查核月曆無訛（見本院卷第21頁），然本件違規路段之
    禁止臨停紅線，除每日上午11時30分至12時30分及下午3 時
    30分至4 時30分開放臨時停車不受限制外，包括星期例假日
    在內之其餘時段仍依規定禁止臨時停車或停車乙節，則據臺
    北市交通管制工程處以100 年4 月8 日北市交工規字第1003
    5719700 號函覆明確在卷（見本院卷第15頁），並有卷存本
    院公務電話紀錄（見本院卷第20頁）可稽，是異議人確有在
    禁止臨時停車處所停車之違規行為，洵堪認定。
  (二)異議人雖以前開情詞置辯。惟按，依道路交通管理處罰條例
    第4 條第2 項授權訂定之道路交通標誌標線號誌設置規則第
    169 條第2 項、第4 項之規定，禁止臨時停車線為紅色實線
    ，禁止時間為全日24小時，如有縮短之必要時，應以標誌及
    附牌標示之，足徵繪設禁止臨時停車紅線之區域，除該交通
    主管機關盱衡各該區域具體交通狀況及需求而釐定之開放時
    段外，不論何時均在禁止臨時停車或停車之列，而是否開放
    或開放時段如何，則屬該管行政機關得為依法裁量之事項。
    次按，凡法律規定，行政機關對於是否為行政行為，以及如
    何為行政行為，有裁量空間者，則行政機關有行政行為之裁
    量權，行政法院自應尊重行政機關之裁量空間，除有逾越裁
    量權限、不為裁量或裁量錯誤等裁量瑕疵之情形，而應認為
    係逾越權限或濫用權力之行為，以違法論外，不得就行政行
    為之合目的性，進行審查（最高行政法院90年度判字第1783
    號裁判參照）。本件違規地點禁止臨時停車或停車開放時段
    之釐定，業據臺北市交通管制工程處函稱：本件違規地點前
    已邀集相關單位辦理現場會勘，因該處先前開放停車造成車
    輛時常違規停放至隔日早上，致家長車輛無法進入家長接送
    區亦危及學童安全，故將該區繪設禁止臨停紅線，除外時間
    則開放家長接送不受限制，其餘時段仍依規定禁止臨停等語
    明確，有卷存該處100 年4 月8 日北市交工規字第10035719
    700 號函可按（見本院卷第15頁），經核其所述該裁量權之
    行使，所採之手段與目的間尚具合理正當之關聯，合於比例
    原則，並無逾越權限或濫用權力之情形，依上說明，本院自
    應予尊重。至該地點雖未明確標示星期例假日亦在禁停之列
    ，然異議人既屬已考領駕駛執照之用路人，應即熟知該禁止
    臨時停車標線所代表之意義、所禁止之時間，並能遵循之，
    是其所辯遭設陷致違規云云，自非可採。
  (三)再依違反道路交通管理事件統一裁罰基準及處理細則第6 條
    第2 項之規定，公路主管及警察機關就其主管業務，查獲違
    反道路交通管理之行為者，應本於職權舉發或處理之；依同
    細則第12條第1 項第6 款之規定，行為人深夜時段（0 至6
    時）停車，有道路交通管理處罰條例第56條之情形，而未嚴
    重危害交通安全、秩序或發生交通事故，且情節輕微，以不
    舉發為適當者，交通勤務警察或依法令執行交通稽查任務人
    員得對其施以勸導，免予舉發，但併排停車、於身心障礙專
    用停車位違規停車或停車顯有妨礙消防安全之虞，或妨礙其
    他人車通行經人檢舉者，不在此限。本件違規停車時間為下
    午3 時9 分許，並非「深夜時段（0 至6 時）」，且係「經
    人檢舉」，亦不符合前揭細則所定得免於舉發之要件，警員
    既無任何裁量權限，其依法定義務逕予舉發本件違規，並無
    不當，應併敘明。
五、綜上所述，異議人違規事證明確，原處分機關依上規定裁處
    ，核無違誤。本件聲明異議非有理由，應予駁回。
據上論斷，應依道路交通管理處罰條例第87條第2 項，道路交通
事件處理辦法第18條，裁定如主文。
中    華    民    國   100    年    6     月    17    日
                        交通法庭法  官  李冠宜
以上正本證明與原本無異。
如不服本裁定應於送達後 5日內向本院提出抗告狀。
                                書記官  劉欣怡
中    華    民    國   100    年    6     月    17    日